# 递延收益--未实现售后租回损益借方余额列示

提问人：dxxd_ren 时间：2014-11-22 14:25:23
递延收益--未实现售后租回损益借方余额报表列示在什么项目合适

回答人：chenyiwei
并入“融资租入固定资产”的账面价值列示。

提问人：zhs7403 时间：2014-11-23 09:07:57
如果是未实现售后租回损益--经营租赁？是挂其他非流动资产？

回答人：chenyiwei
如果相当于后续经营租赁期间的预付租金的，可以这样处理。

提问人：alony 时间：2015-06-03 23:33:30
如果是贷方余额呢，是否是作为“融资租入固定资产”账面价值报表列示的抵减项？

回答人：chenyiwei
单列“递延收益”项目在负债方。

提问人：xdinah 时间：2015-09-09 14:04:53
陈老师，如果是递延收益-未实现售后回租收益是借方（与融资租赁相关），其在明细账是作为递延收益，在资产负债表可否单列作为“其他非流动资产”？还是说一定要并入“融资租赁固定资产的账面价值“？

回答人：chenyiwei
递延收益的借方余额应并入融资租入固定资产的账面价值。

提问人：省略 时间：2016-03-30 11:13:04
陈老师，请问该列示有没有相关文件依据？现在与企业意见有分歧，没有文件依据的话很难去解释

回答人：chenyiwei
1 、递延收益作为科目允许有借方余额，但报表的资产方没有这个项目。 2 、如本版面很多帖子的讨论所述，售后回租构成融资租赁的交易实质上是资产抵押借款，资产的账面价值不应在融资前后发生变化。 3 、递延收益的摊销年限是资产的剩余折旧年限，且对应科目是累计折旧，等于补提折旧。